# 2016 年 5 月 1 日全面营改增，试点地区都包括哪些？

提问人：大葱拌牛肉 时间：2016-05-09 13:05:06
2016 年 5 月 1 日全面营改增，试点地区都包括哪些？

回答人：chenyiwei
试点地区是全国，自此营业税事实上已经全面停止征收，但最终营业税暂行条例的废止还需履行相关的法律程序。